【裁判字號】    97,裁,1567
【裁判日期】    970227
【裁判案由】    地價稅
【裁判全文】
最  高  行  政  法  院  裁  定
                                     97年度裁字第01567號
上  訴  人  甲○○
被 上訴 人  乙○○○○○
代  表  人  李秀雄
上列當事人間地價稅事件，上訴人對於中華民國96年10月31日高
雄高等行政法院96年度簡字第00281號判決，提起上訴，本院裁
定如下：
    主  文
上訴駁回。
上訴審訴訟費用由上訴人負擔。
    理  由
一、按對於適用簡易程序之裁判提起上訴或抗告，須經本院許可
    ，且該許可以訴訟事件所涉及之法律見解具有原則性者為限
    ，行政訴訟法第235條定有明文。所謂法律見解具有原則性
    ，係指該事件所涉及之法律問題意義重大，而有加以闡釋之
    必要情形而言，如對行政命令是否牴觸法律所為之判斷；或
    就同類事件高等行政法院所表示之見解，相互牴觸。
二、本件上訴人所有座落臺南市○○區○○段502地號土地應有
    部分459／2000（下稱系爭土地），其地上建物門牌為臺南
    市○○區○○路2段504號，原經被上訴人核定76.12平方公
    尺按自用住宅用地稅率課徵地價稅在案。嗣經被上訴人查得
    上訴人或其配偶、直系親屬自民國89年2月16日起即未設籍
    於系爭土地上房屋，與土地稅法第9條及第17條之規定不符
    ，應自90年期起恢復按一般用地稅率課徵地價稅，並依稅捐
    稽徵法第21條規定，向上訴人補徵90年至94年差額地價稅，
    各均為新臺幣（下同）1,072元。上訴人不服，遂循序提起
    行政訴訟。案經原審駁回其訴，駁回意旨略以：上訴人原固
    設籍系爭房地，惟上訴人已於89年2月16日，將其戶籍自臺
    南市○○區○○路2段504號遷至臺南市○○區○○路5段11
    巷93弄8號，是上訴人及其配偶及直系親屬自89年2月16日以
    後即無人於臺南市○○區○○路2段504號設籍，揆諸前揭土
    地稅法第9條規定，系爭土地自不符自用住宅之要件，甚為
    明確。又依自用住宅用地稅率課徵地價稅之積極要件為土地
    所有權人或其配偶、直系親屬辦竣戶籍登記，其消極要件則
    為不出租或不供營業之用，土地稅法第9條定有明文。系爭
    土地既不符合辦竣戶籍登記之積極要件，已如前述，縱然系
    爭土地無出租或供營業用，亦非屬自用住宅用地。系爭土地
    自八十九年起核課自用住宅用地稅率時，實應依一般用地稅
    率改課，此屬被上訴人應依規定予以課徵而漏未課徵之情形
    。而依稅捐稽徵法第21條之規定，縱使原查定處分已具形式
    上之確定力，惟之後被上訴人發現原處分確有短徵，仍應依
    法補徵，要非不可變更原查定處分。故依稅捐稽徵法第21條
    之規定，除罹於補徵時效之外，上訴人並不因其他事由免除
    繳納地價稅之義務。從而，上訴人主張本件自89年2月至95
    年已有5年7個月，已超過5年核課期間，依稅捐稽徵法第21
    條規定，不得再補稅云云，無足採信。是上訴人訴請撤銷原
    處分及訴願決定，為無理由，應予駁回等由。資為其判決之
    論據。
三、本院按：原判決對於上訴人在原審之各項主張，業已論述甚
    詳，並無判決違背法令情事，上訴人提起上訴，經核其訴狀
    所陳各節，仍執前詞，均屬其個人主觀對法律見解之歧異，
    並無所涉及法律見解具有原則性，而需由本院加以闡釋之必
    要，本件上訴，不應許可，其上訴難謂合法，應予駁回。
四、依行政訴訟法第249條第1項前段、第104條、民事訴訟法第
    95條、第78條，裁定如主文。
中    華    民    國    97    年    2     月    27    日
                    最高行政法院第二庭
                        審判長法官  高  啟  燦
                              法官  黃  清  光
                              法官  黃  合  文
                              法官  廖  宏  明
                              法官  楊  惠  欽
以  上  正  本  證  明  與  原  本  無  異
中    華    民    國    97    年    2     月    27    日
                              書記官  彭  秀  玲


司法院資訊處製作；財團法人民間司法改革基金會備份。
